【裁判字號】    95,台抗,515
【裁判日期】    950825
【裁判案由】    履行契約
【裁判全文】
最高法院民事裁定              九十五年度台抗字第五一五號
    抗  告  人  中國石油股份有限公司
    法定代理人  乙○○
上列抗告人因與甲○○間請求履行契約事件，對於中華民國九十
五年六月十五日台灣高等法院裁定（九十四年度上更(一)字第一四
四號），提起抗告，本院裁定如下：
    主  文
抗告駁回。
抗告訴訟費用由抗告人負擔。
    理  由
按訴訟標的之價額，由法院核定。核定訴訟標的之價額，以起訴
時之交易價額為準；無交易價額者，以原告就訴訟標的所有之利
益為準。民國九十二年九月十日廢止之民事訴訟費用法第四條第
一項、第二項定有明文。本件相對人甲○○於九十年十二月四日
起訴，聲明求為命抗告人同意向台北縣政府申請將其所屬台北縣
永和市○○路加油站所在之永和市○○段二二九號土地如起訴狀
附圖ｆ部分所示之加油站用地（下稱系爭土地）變更回復為住宅
區用地之判決；嗣於原審變更、追加聲明，求為命抗告人出具如
九十五年三月十三日聲明狀附件一之同意書給台北縣政府地政局
及營建署，並出具如該書狀附件二之陳情書向台北縣政府申請解
除系爭土地加油站用地之編定，變更回復為住宅區畸零地保留之
判決。原法院以：本件屬財產權訴訟，惟其訴訟標的無交易價額
，應以相對人就訴訟標的所有之利益為準。查相對人主張伊所有
坐落台北縣永和市○○段二二八號土地係面積僅四平方公尺之畸
零地，須與相鄰之系爭土地合併使用始得建築，乃抗告人於七十
六年十月十五日將系爭土地申請變更為加油站用地，致影響伊畸
零地之使用等情，可見其就訴訟標的所有之利益，係系爭土地變
更為住宅區用地後，其所有之畸零地價值提高之利益，而非系爭
土地之價額，其價額亦非不能核定。抗告人指訴訟標的價額應依
現行民事訴訟法第七十七條之十二定之云云，尚無可採。相對人
如獲勝訴，其畸零地價值提高之數額至多不逾該畸零地價格等詞
，因以該畸零地起訴時之公告現值每平方公尺新台幣（以下同）
九萬七千元、土地面積四平方公尺計算，核定本件訴訟標的價額
為三十八萬八千元，經核於法並無不合。抗告論旨，以本件判決
結果權利狀態發生變動者係伊所有之系爭土地，非相對人所有之
畸零地，以該畸零地價額為核定標準，顯不適當云云，指摘原裁
定不當，聲明廢棄，難認有理由。
據上論結，本件抗告為無理由。依民事訴訟法第四百九十五條之
一第一項、第四百四十九條第一項、第九十五條、第七十八條，
裁定如主文。
中    華    民    國  九十五  年    八    月  二十五  日
                      最高法院民事第五庭
                          審判長法官  吳  啟  賓
                                法官  高  孟  焄
                                法官  劉  福  來
                                法官  吳  謀  焰
                                法官  李  寶  堂
      本件正本證明與原本無異
                                      書  記  官
中    華    民    國  九十五  年    九    月    四    日
                                                      Ｅ


司法院資訊處製作；財團法人民間司法改革基金會備份。
